【裁判字號】    98,交聲,1551
【裁判日期】    980814
【裁判案由】    違反道路交通管理處罰條例聲明異議
【裁判全文】
臺灣桃園地方法院交通事件裁定        98年度交聲字第1551號
原處分機關  交通部公路總局新竹區監理所中壢監理站
異  議  人
即受處分人  甲○○
上列異議人因違反道路交通管理處罰條例案件，不服交通部公路
總局新竹區監理所中壢監理站中華民國98年6 月15日壢監裁字第
裁53-DB0000000號違反道路交通管理事件裁決書所為之處分，聲
明異議，本院裁定如下：
    主  文
異議駁回。
    理  由
一、原處分意旨略以：異議人即受處分人甲○○於民國97年11月
    19日晚間11時5分許，騎乘車號VNA-401號輕型機車，行經桃
    園縣龍潭鄉○○路與聖亭路口，有無照駕駛情事，為桃園縣
    政府警察局交通隊員警當場舉發，並填製桃園縣政府警察局
    桃警局交字第DB0000000 號舉發違反道路交通管理事件通知
    單，限於同年12月6 日前向原處分機關交通部公路總局新竹
    區監理所中壢監理站到案陳述，嗣異議人迨於期限後始提出
    陳述，但不為所採，遂經原處分機關於98年6 月15日以壢監
    裁字第裁53-DB0000000號裁決書，認異議人違反道路交通管
    理處罰條例第21條第1項第1款，處異議人罰鍰新臺幣（下同
    ）9,600元等語。
二、聲明異議意旨略以：異議人並未違規，經員警攔下後就遲遲
    未收到罰單，監理站也未告知要繳多少錢，而首次收到裁決
    書即處罰如此高額罰款，異議人生活拮据實無法負擔此高額
    罰款，為此，爰依法聲明異議。
三、按汽車駕駛人未領有駕駛執照駕車者，處6,000元以上1萬2,
    000 元以下罰鍰，並當場禁止其駕駛，道路交通管理處罰條
    例第21條第1項第1款定有明文。另違反前開規定車種類別為
    機器腳踏車，於應到案期限內繳納或聽候裁決者，處罰鍰6,
    000 元，逾越應到案期限30日內繳納或聽候裁決者，處罰鍰
    7,200 元，逾越應到案期限30日以上60日以內繳納或聽候裁
    決者，處罰鍰8,400 元，逾越應到案期限60日以上繳納或逕
    行裁決者，處罰鍰9,600 元，違反道路交通管理事件統一裁
    罰基準表亦可資參照。
四、經查：異議人甲○○於97年11月19日晚間11時5 分許，行經
    桃園縣龍潭鄉○○路與聖亭路口，無照騎乘車號VNA-401 號
    輕型機車，經桃園縣政府警察局警員當場攔停舉發之際，異
    議人已於舉發通知單上收受通知聯者簽章處簽名無誤，有舉
    發通知單1 紙附卷可憑，是本件違規通知單業經異議人當場
    簽收，員警舉發程序即屬合法，從而，異議人辯稱未收受通
    知單云云，顯然無據，尚無足採。況且，異議人以並未違規
    等詞置辯，惟據其前於98年6 月26日向原處分機關提出申訴
    時，自承未領有駕駛執照而駕駛機車，與其上開聲明異議所
    主張之辯詞前後相左，是其所辯顯然無據，不足以採。是以
    ，異議人於上揭時地確有未領有駕駛執照駕駛機器腳踏車之
    情事，經舉發員警依違反道路交通管理處罰條例第21條第 1
    項第1 款之規定掣單當場舉發等情，既有舉發通知單在卷可
    稽，堪認異議人本件違規情事存在，執此，原處分機關以異
    議人於應到案期限之97年12月6日後之98年6月22日始提出陳
    述意見，逾越應到案期限60日以上，參酌道路交通管理事件
    統一裁罰基準表裁處罰鍰9,600元，核無不合，應予維持。
五、綜上所述，異議人駕駛輕型機車，於上述時地既確有未領有
    駕駛執照駕駛機器腳踏車之違規行為，其嗣後未依期限至應
    到案處所陳述意見或於限期內自動繳納罰鍰，原處分機關乃
    於應到案期限60日後，依違反道路交通管理事件統一裁罰基
    準及處理細則規定裁決異議人罰鍰9,600 元，自屬適法有據
    。是異議人本件聲明異議，為無理由，應予駁回。
據上論斷，應依道路交通管理處罰條例第87條第2 項，道路交通
案件處理辦法第19條，裁定如主文。
中    華    民    國    98    年    8     月    14    日
                  交通法庭      法  官  黃翊哲
以上正本證明與原本無異。
如不服本裁定，應於裁定送達後5 日內，以書狀敘述理由（須附
繕本），向本院提出抗告。
                                書記官  劉霜潔
中    華    民    國    98    年    8     月    14    日


司法院資訊處製作；財團法人民間司法改革基金會備份。
